臺灣彰化地方法院刑事判決　　　　　　　　　　　　九十三年度訴字第一五一號
　　公　訴　人　臺灣彰化地方法院檢察署檢察官
　　被　　　告　甲○○
右列被告因違反毒品危害防制條例案件，經檢察官提起公訴（九十三年度毒偵字第三
九五九號），及移
告於本院準備程序中就被訴事實為有罪之陳述，經本院裁定依簡式審判程序審理，判
決如左：
    主  文
甲○○連續施用第一級毒品，累犯，處有期徒刑壹年。
扣案之注射針筒貳支及塑膠空袋壹個均沒收。
    事  實
一、甲○○前於民國九十一年五月三十日，因施用第一級毒品案件，經本院以九十一
    年度訴字第三九三號判處有期徒刑八月，緩刑三年確定；九十二年一月十八日，
    又因施用第一級毒品案件，經本院以九十一年度訴字第一四０六號判處有期徒刑
    六月確定，嗣並經台灣雲林地方法院撤銷前開緩刑，二案經接續執行後，於九十
    三年四月十六日縮短刑期假釋出獄，同年七月七日縮刑期滿未經撤銷假釋而視為
    執行完畢。又其曾於九十年間，因施用毒品案件，經本院裁定送觀察、勒戒後，
    認無繼續施用毒品之傾向，由臺灣彰化地方法院檢察署檢察官於九十年十一月二
    十一日，以九十年度毒偵字第四一四八、四三九二、四五○七號為不起訴處分確
    定；其後又因施用第一級毒品案件，經本院裁定送觀察、勒戒後，認有繼續施用
    毒品之傾向，再令入戒治處所施以強制戒治一年，並據臺灣彰化地方法院檢察署
    檢察官以九十一年度毒偵字第五七七號提起公訴（嗣經本院以九十一年度訴字第
    三九三號刑事判決判處有期徒刑八月，緩刑三年確定），甲○○經送臺灣雲林戒
    治所強制戒治滿三月後，其成效經評估合格，無繼續戒治必要，旋經本院裁定停
    止戒治，所餘戒治期間付保護管束，惟於保護管束期間又因施用第一級毒品，除
    經臺灣彰化地方法院檢察署檢察官提起公訴（嗣由本院以九十一年度訴字第一四
    ０六號刑事判決判處有期徒刑六月確定），再令入臺灣雲林戒治所施以強制戒治
    ，甫於九十二年五月三十日執行完畢。詎其仍不知悔改，於前開強制戒治處分執
    行完畢釋放後五年內，再基於施用第一級毒品海洛因之概括犯意，自九十三年九
    月五日上午八時許起至同年十月三十日下午某時許止，在彰化縣芳苑鄉、二林鎮
    ○○道路旁，以將海洛因摻水後再以針筒注射之方式，連續施用第一級毒品海洛
    因多次，二至三天施用一次。嗣於九十三年九月十日十一時十分許，其因係列管
    毒品人口，至彰化縣警察局二林分局接受定期調驗，結果其尿液經檢出嗎啡陽性
    反應；同年十月十二日二十一時十分許，為警在其位於彰化縣芳苑鄉王功村新厝
    巷八號房間內查獲，並扣得其所有供施用海洛因之注射針筒一支；同年十一月一
    日二十二時四十二分許，又為警在其前揭住處查獲，並扣得其所有供施用海洛因
    之注射針筒一支及原供盛裝海洛因之塑膠空袋一個。
二、案經彰化縣警察局二林分局報請臺灣彰化地方法院檢察署檢察官偵查起訴及移送
    併案審理。
    理  由
一、右開事實，業據被告甲○○於本院審理時坦承不諱，且被告於九十三年九月十日
    、同年十月十二日、同年十一月一日為警採驗或查獲後採集之尿液，經送詮昕科
    技股份有限公司、彰化縣衛生局檢驗結果，均呈嗎啡陽性反應，此有詮昕科技股
    份有限公司、彰化縣衛生局各於九十三年九月二十九日、同年十月二十五日及同
    年十一月八日分別出具之濫用藥物尿液檢驗報告及煙毒尿液檢驗成績書各一紙，
    暨彰化縣警察局二林分局列管毒品人口尿液檢體採集送驗紀錄表、委託檢驗尿液
    代號與真實姓名對照認證單等附卷可稽，並有被告所有之注射針筒二支及塑膠空
    袋一個等扣案足資佐證，被告自白核與事實相符。又被告前於九十年間，因施用
    毒品案件，經本院裁定送觀察、勒戒後，認無繼續施用毒品之傾向，由臺灣彰化
    地方法院檢察署檢察官於九十年十一月二十一日，以九十年度毒偵字第四一四八
    、四三九二、四五○七號為不起訴處分確定；其後又因施用第一級毒品案件，經
    本院裁定送觀察、勒戒後，認有繼續施用毒品之傾向，再令入戒治處所施以強制
    戒治一年，並據臺灣彰化地方法院檢察署檢察官以九十一年度毒偵字第五七七號
    提起公訴（嗣經本院以九十一年度訴字第三九三號刑事判決判處有期徒刑八月，
    緩刑三年確定），而被告經送臺灣雲林戒治所強制戒治滿三月後，其成效經評估
    合格，無繼續戒治必要，旋經本院裁定停止戒治，所餘戒治期間付保護管束，惟
    於保護管束期間又因施用第一級毒品，除經臺灣彰化地方法院檢察署檢察官提起
    公訴（嗣由本院以九十一年度訴字第一四０六號刑事判決判處有期徒刑六月確定
    ），再令入臺灣雲林戒治所施以強制戒治，甫於九十二年五月三十日執行完畢等
    情，有臺灣彰化地方法院檢察署刑案資料查註紀錄表及臺灣高等法院被告全國前
    案紀錄表各一份附卷可據，被告於上述強制戒治處分執行完畢釋放後，五年內再
    施用第一級毒品，本件事證明確，被告右揭犯行，洵堪認定，應予依法論科。
二、核被告所為，係犯毒品危害防制條例第十條第一項之施用第一級毒品罪。被告於
    施用前持有第一級毒品海洛因之低度行為，應為施用之高度行為所吸收，不另論
    罪。被告先後多次施用犯行，時間緊接，顯係基於概括之犯意，觸犯構成要件相
    同之罪名，應依連續犯論以一罪，並加重其刑。又被告除起訴書所載之九十三年
    九月五日上午八時許及同年月十日上午十一時十分許二次施用以外之犯行，雖未
    經起訴（含臺灣彰化地方法院檢察署九十三年度毒偵字第三八三八、四一七五號
    移送併案審理部分），然因與已起訴部分具連續犯之裁判上一罪關係，為起訴效
    力所及，基於審判不可分，本院自得一併審理。再查，被告前於九十一年五月三
    十日，因施用第一級毒品案件，經本院以九十一年度訴字第三九三號判處有期徒
    刑八月，緩刑三年確定；九十二年一月十八日，又因施用第一級毒品案件，經本
    院以九十一年度訴字第一四０六號判處有期徒刑六月確定，嗣並經台灣雲林地方
    法院撤銷前開緩刑，二案經接續執行後，於九十三年四月十六日縮短刑期假釋出
    獄，同年七月七日縮刑期滿未經撤銷假釋而視為執行完畢，有臺灣彰化地方法院
    檢察署刑案資料查註紀錄表及臺灣高等法院被告全國前案紀錄表各一份附卷可參
    ，其受此有期徒刑執行完畢後，五年以內再犯有期徒刑以上之罪，應依累犯規定
    遞加重其刑。爰審酌被告之品行、犯罪之動機、目的、施用毒品係自戕身心，且
    曾因施用毒品而送強制戒治處分，猶不知悔改，未能戒除毒癮，竟又再度施用第
    一級毒品，顯乏禁絕毒害之決心暨其犯後尚知坦承犯行等一切情狀，量處如主文
    所示之刑，以示懲儆。扣案之注射針筒二支及塑膠空袋一個，均屬被告所有，且
    係供其施用海洛因所用之物，均併依刑法第三十八條第一項第二款宣告沒收之。
據上論斷，應依刑事訴訟法第二百七十三條之一第一項、第二百九十九條第一項前段
，毒品危害防制條例第十條第一項，刑法第十一條前段、第五十六條、第四十七條、
第三十八條第一項第二款，判決如主文。
本案經檢察官賴志盛到庭執行職務。
中　　　華　　　民　　　國　　　九十三　　　年　　　十二　　月　　八　　日
                                臺灣彰化地方法院刑事第二庭
                                    法      官  王義閔
右正本證明與原本無異。
如不服本判決，應於判決送達後十日內，向本院提出上訴狀( 須附繕本 )。
                                      法院書記官  詹國立
中　　　華　　　民　　　國　　　九十三　　　年　　　十二　　月　　八　　日
